---
title: "和歌山県における健康寿命の延伸\n「健康長寿日本一わかやま」を目指して"
# subtitle: "膳所高等学校「１年理数科滋賀大学データサイエンス入門講座」"
author: "李鍾賛(jc lee, 滋賀大助教、数理統計学博士)"
date: "最終更新: `r format(Sys.time(), '%Y/%m/%d')`"
# output:
#   # word_document:
#   html_document:
#    number_section: true
#    toc: true
#    code_folding: hide
#    toc_float:
#      smooth_scroll: false
#      collapsed: false
  # fig_width: 18
  # fig_height: 12sys

output:
  ioslides_presentation:
  widescreen: true
  number_section: true
  toc: true
  transition: faster
  # css: 'scrollable_slides.css'

# runtime: shiny
# https://bookdown.org/yihui/rmarkdown/ioslides-presentation.html

# The following single character keyboard shortcuts enable alternate display modes:
#
# 'f': enable fullscreen mode
#
# 'w': toggle widescreen mode
#
# 'o': enable overview mode
#
# 'h': enable code highlight mode
#
# 'p': show presenter notes
---



<!-- # ----------------- -->
<!-- # -----------------中間プレゼン# ----------------- -->

# 準備

## 使用package

```{r}
suppressMessages(library(readxl))
suppressMessages(library(dplyr))
suppressMessages(library(data.table))
suppressMessages(library(kableExtra))
suppressMessages(library(curl))
suppressMessages(library(tidyverse))
suppressMessages(library(plotly))

```

## data loading

- [data link](https://raw.githubusercontent.com/luka3117/ClassData/master/Wakayama/DataFormat.csv)

- 94行と168変数

```{r, warning=FALSE, message=FALSE}
addr="https://raw.githubusercontent.com/luka3117/ClassData/master/Wakayama/DataFormat.csv"
d<-read_csv(url(addr),skip=1, locale = readr::locale(encoding = "CP932"))
d<-d[-95,]
d<-d %>% rename(key=X1)
d %>% dim()
```

##
```{r, echo=FALSE, warning=FALSE}
d %>% head()
```

<!-- ##  変数 -->

<!-- ```{r, echo=FALSE, warning=FALSE} -->
<!-- d %>% colnames() %>% cat() -->
<!-- ``` -->


## ヘルスケアーデータ

```{r, warning=FALSE, message=FALSE}
addr="https://raw.githubusercontent.com/luka3117/ClassData/master/Wakayama/DataFormat3(HealthCare).csv"
d_health_care<-read_csv(url(addr),skip=1, locale = readr::locale(encoding = "CP932"))%>% rename(key=X1) %>%
  select(1:5,7) %>% filter(!is.na(関係団体会員数))

d_health_care
```



## 変数名変更

```{r, warning=FALSE, message=FALSE}
JpnEng<-"https://raw.githubusercontent.com/luka3117/ClassData/master/Wakayama/JpnEng.csv"
JpnEng<-read_csv(url(JpnEng))

JpnEng %>% head()

```



<!-- d -->
<!-- d_health_care -->
<!-- JpnEng -->


# 寿命データ

## 寿命データの説明

### 平均寿命_2015

- 出典：平成27年都道府県別生命表の概況 取得元：[以下のリンク](https://www.mhlw.go.jp/toukei/saikin/hw/life/tdfk15/index.html)

- 詳細説明： 「都道府県別にみた平均寿命の推移」をダウンロード
- 男性の平均寿命は「表5-1　平均寿命の推移（男）」より「平成27年」のものを、女性の平均寿命は「表5-2　平均寿命の推移（女）」より「平成27年」のものを取得

##
### 健康寿命_2016
- 出典：厚生労働科学研究　[健康寿命のページ](http://toukei.umin.jp/kenkoujyumyou/)

- 「都道府県別健康寿命（2010～2016年）」をダウンロード
- 男性の健康寿命はシート「付表1-1」より「I列」の2016年の推定値を、女性の健康寿命はシート「付表1-2」より「日常生活に制限のない期間の平均」を取得
- 国民生活基礎調査は熊本地震により2016年の熊本県の健康情報を調査していないが、熊本県の2016年健康寿命のデータに熊本県の3年次の平均を下式による、2016年の仮定に基づく推定値を用いて算定
  - (熊本県の2016年の仮定に基づく推定値)＝(熊本県の2013年の推定値)×(全国の2016年の推定値)/(全国の2013年の推定値)





# データ確認

## (前処理)変数名を英語に変換 :data名d

```{r, echo=FALSE, warning=FALSE}
d %>% dim()
d %>% head()
d %>% colnames()
colnames(d)<-JpnEng$var_name_Eng
```


##
```{r, echo=FALSE, warning=FALSE}
JpnEng %>% .[5:168, ]
```



# 男女区別のないデータ：d_common

## d_common data

```{r}
d_common<-d[, sapply(d[48,], is.na)]

d_common<-d_common[1:47, ]

d_common<-d %>% select(1:6) %>% .[1:47,] %>% bind_cols(d_common)

d_common %>% DT::datatable()

```


## d_common data
```{r}
d_common%>% head()

```



# d_common data 変数名(小分類)

## 健康/疾患

- Trt_rate_Hospitalization_Malignant_neoplasm_2017
- Trt_rate_hospitalization_heart_dz_2017
- Trt_rate_Hospitalization_Cerebrovascular_dz_2017
- Trt_rate_Outpatient_Malignant_neoplasm_2017
- Trt_rate_outpatient_heart_dz_2017
- Trt_rate_Outpatient_Cerebrovascular_dz_2017


## 医療施設

- Num_of_hospitals_2019
- Num_of_clinics_2019
- Num_of_general_clinics
- HM_Num_of_general_hospitals
- HM_Num_of_general_dental_clinics_per_100k_pop
- HM_Num_of_doctors_engaged_in_medical_facilities_per_100k_pop
- HM_Num_of_public_health_nurses_per_100k_pop



## 医療従事者

-  Num_of_certified_cancer_doctors_2020
-  Num_of_cardiologists_2020
-  Num_of_endoscopists_2020

## 文化

- Book_purchase_price_2019
- Num_of_libraries
- Sports_Participant_Rate
- Travel_Rate1
- Volunteer_Activity_Participant_Rate


## 人口


-  pop_Young_pop_Ratio_2020
-  pop_oldElderly_pop_Ratio_2020
-  pop_Working_Age_pop_Ratio_2020
-  pop_Rough_Mortality_2020
-  pop_Double_income_household_ratio_2020



## 自然環境


- Natural_environment_annual_avg_temperature
- Natural_environment_annual_avg_relative_humidity
- Natural_environment_annual_rain
- Natural_environment_annual_Num_of_snow_days

## 経済

- Economic_pref_income
- Admin_base_Financial_strength_index
- Admin_base_balance_ratio
- Admin_infrastructure_living_protection_cost_ratio_(prefectural_finance)
- Admin_infrastructure_Edu_cost_ratio_(prefectural_finance)
- Gini_coeff_2014
- Income_Gini_Coeff_Working_Household_2014



## 教育

- Edu_Ptc_of_university_graduate_students_with_a_final_academic_background
- Academic_ability_middle_school_2015
- Academic_ability_elementary_school_2015


## 労働

- Labor_primary_industry_emp_ratio
- Labor_secondary_industry_emp_ratio
- Labor_tertiary_industry_emp_ratio
- Labor_Unemp_rate
- Total_working_hours_2016
- Total_salary_2016


## 住居

- Residence_owner_ratio
- Residence_house_ratio
- Residence_water_supply_pop_ratio
- Residence_sewerage_ratio
- Residential_city_park_area_(per_pop)
- Residence_road_pavement_rate
- Residence_simachi_pavement_rate
- Safety_Num_of_traffic_accidents_per_100k_pop
- Residence_Num_of_city_parks




## 家計経済

- Household_actual_income
- Household_consumption_expenditure
- Household_Edu_cost_ratio
- Household_Liberal_Arts_and_Entertainment_Expenditure_Ratio
- Household_Savings
- Household_Smartphone_ownership_quantity
- Household_PC_ownership_quantity
- Household_Car_ownership_quantity
- Household_Tablet_terminal_Ownership_quantity
- pop_Household_Ratio_of_elderly_single_person_households


## 疾患

<!-- # -->
- Hypertension_Hospitalization_2014
- Hypertension_Outpatient_2014
- Diabetes_hospitalization_2014
- Diabetes_Outpatient_2014
- Total_Num_of_caries_2014
- Total_Num_of_periodontal_2014
- Bone_density_disorder_2014
- Fracture_2014
- Tooth_supplement_2014
- Alzheimer_dz_2014


## 食

- Meat_2014
- Seafood_2014
- Milk_2014
- Dairy_2014
- Egg_2014
- Soybean_2014



## 住居施設

- Usual_barrier_free_handrails_2013
- Usual_barrier_free_no_steps_2013
- High_barrier_free_handrails_2013
- High_barrier_free_no_steps_2013
- High_barrier_free_wheelchairs_pass_Width


## 食消費

- Fish_meat_consumption_2014
- Fish_meat_consumption_2015
- Fish_meat_consumption_2016
- Fish_meat_consumption_avg_2014_2016
- Confectionery_consumption_2014
- Confectionery_consumption_2015
- Confectionery_consumption_2016
- Confectionery_consumption_avg_2014_2016
- Fruits_consumption_2014
- Fruits_consumption_2015
- Fruits_consumption_2016
- Fruit_consumption_avg_2014_2016



# 男女区別のあるデータ d_mf,d_m,d_f

## 男女区別のあるデータ前処理
```{r}
name <- function(x) {
  !is.na(x)
}
d_mf<-d[, sapply(d[48,], name)]
d_mf %>% DT::datatable()


d_m<-d_mf %>% filter(sex=="M")
d_f<-d_mf %>% filter(sex=="F")

```


## 男性データd_m

```{r}
d_m %>% head()
```


## 女性データd_f

```{r}
d_f %>% head()
```


# 寿命(目的変数)の都道府県の順位確認


```{r, echo=FALSE, warning=FALSE}
suppressMessages(library(plotly))

t<-d_m %>% select(pref.J,HLE_2016,LE_2015) %>%
  mutate(pref.J=forcats::fct_reorder(pref.J, LE_2015))
# t$pref.J 

```


## 男性の平均寿命と健康寿命の差
```{r,echo=F, warning=F}
t %>%
  plot_ly() %>%
    add_segments(
  x=~HLE_2016,y=~pref.J ,
  xend=~LE_2015,yend=~pref.J ,
    # x = ~c, y = ~model,
    # xend = ~h, yend = ~model,
    color = I("gray"), showlegend = FALSE
  ) %>%
  add_markers(
    # x = ~c, y = ~model,
  x=~HLE_2016,y=~pref.J ,
    color = I("blue"),
    name = "健康寿命"
  ) %>%
  add_markers(
    # x = ~h, y = ~model,
  x=~LE_2015,y=~pref.J ,
    color = I("red"),
    name  = "平均寿命"
  ) %>%
  layout(
    xaxis = list(
      range=c(60,83),
      title="男性の平均寿命と健康寿命の差"
    )
  )
```





```{r, echo=FALSE, warning=FALSE}
suppressMessages(library(plotly))

t<-d_f %>% select(pref.J,HLE_2016,LE_2015) %>%
  mutate(pref.J=forcats::fct_reorder(pref.J, LE_2015))
# t$pref.J

```

## 女性の平均寿命と健康寿命の差
```{r, echo=FALSE, warning=FALSE}
t %>%
  # plot_ly(width = 600, height = 1000) %>%
  plot_ly() %>%
    add_segments(
  x=~HLE_2016,y=~pref.J ,
  xend=~LE_2015,yend=~pref.J ,
    # x = ~c, y = ~model,
    # xend = ~h, yend = ~model,
    color = I("gray"), showlegend = FALSE
  ) %>%
  add_markers(
    # x = ~c, y = ~model,
  x=~HLE_2016,y=~pref.J ,
    color = I("blue"),
    name = "健康寿命"
  ) %>%
  add_markers(
    # x = ~h, y = ~model,
  x=~LE_2015,y=~pref.J ,
    color = I("red"),
    name  = "平均寿命"
  ) %>%
  layout(
    xaxis = list(
      range=c(60,88),
      title="女性の平均寿命と健康寿命の差"
    )
  )

```


## 男性の平均寿命
```{r, echo=FALSE, warning=FALSE}
jc.dotplot <- function(x) {
  # x is HLE or LE in c()　vector
  names(x)<-Wakayama::pref$pref.J
  x<-x[order(x)]
}

colfunc <- colorRampPalette(c("gray90","black"))

par(family= "HiraKakuProN-W3")

dotchart(
  main = "平均寿命(2015年, 男性)",
  jc.dotplot(d_m$LE_2015),
  cex = 0.7,
  lcolor = "gray90",
  pch = 19,
  col = colfunc(47),
  pt.cex = 1.5
)

abline(v = mean(d_m$LE_2015), lty = 2)
```



## 男性の健康寿命

```{r}
d_m %>% select(HLE_2016) %>% bind_cols(Wakayama::pref["pref.J"]) %>% dplyr::arrange(HLE_2016) %>% mutate(rank=row_number()) %>%DT::datatable()

```

## 
```{r, echo=FALSE, warning=FALSE}

jc.dotplot <- function(x) {
  # x is HLE or LE in c()　vector
  names(x)<-Wakayama::pref$pref.J
  x<-x[order(x)]

}

colfunc <- colorRampPalette(c("gray90","black"))

par(family= "HiraKakuProN-W3")

dotchart(
  main = "健康寿命(2016年, 男性)",
  jc.dotplot(d_m$HLE_2016),
  cex = 0.7,
  lcolor = "gray90",
  pch = 19,
  col = colfunc(47),
  pt.cex = 1.5
)

abline(v = mean(d_m$HLE_2016), lty = 2)
```


## 女性の平均寿命

```{r}
d_f %>% select(LE_2015) %>% bind_cols(Wakayama::pref["pref.J"]) %>% dplyr::arrange(LE_2015) %>% mutate(rank=row_number()) %>%DT::datatable()

```


## 
```{r, echo=FALSE, warning=FALSE}

jc.dotplot <- function(x) {
  # x is HLE or LE in c()　vector
  names(x)<-Wakayama::pref$pref.J
  x<-x[order(x)]

}

colfunc <- colorRampPalette(c("gray90","black"))

par(family= "HiraKakuProN-W3")

dotchart(
  main = "平均寿命(2015年, 女性)",
  jc.dotplot(d_f$LE_2015),
  cex = 0.7,
  lcolor = "gray90",
  pch = 19,
  col = colfunc(47),
  pt.cex = 1.5
)

abline(v = mean(d_f$LE_2015), lty = 2)

```


## 女性の健康寿命
<!-- # Hide -->

```{r}
d_f %>% select(HLE_2016) %>% bind_cols(Wakayama::pref["pref.J"]) %>% dplyr::arrange(HLE_2016) %>% mutate(rank=row_number()) %>%DT::datatable()
```

## 
```{r, echo=FALSE, warning=FALSE}
jc.dotplot <- function(x) {
  # x is HLE or LE in c()　vector
  names(x)<-Wakayama::pref$pref.J
  x<-x[order(x)]

}

colfunc <- colorRampPalette(c("gray90","black"))

par(family= "HiraKakuProN-W3")

dotchart(
  main = "平均寿命(2015年, 女性)",
  jc.dotplot(d_f$HLE_2016),
  cex = 0.7,
  lcolor = "gray90",
  pch = 19,
  col = colfunc(47),
  pt.cex = 1.5
)

abline(v = mean(d_f$HLE_2016), lty = 2)
```


# d_common dataの説明変数の順位確認及び正規性検定

## d_common dataの和歌山県の順位確認


```{r, echo=FALSE, warning=FALSE}
d_common %>% dplyr::select_if(is.numeric) %>% sapply(rank) %>%
  tbl_df() %>% mutate(key=row_number()) %>% dplyr::filter(key==30) %>% t() %>% as.data.frame() %>% DT::datatable()
```




## d_common dataの連続データ分布確認1


```{r, echo=FALSE, warning=FALSE}
# purrr::map(iris[,-5], ~hist(.x))

suppressMessages(library(plotly))

d_common_standarize<-
d_common %>% 
  mutate(key=row_number()) %>% 
  dplyr::select_if(is.numeric) %>%
  select(-key, -pref.id) %>% 
  scale() %>% tbl_df()

d_common_standarize<-bind_cols(d_common["pref.id"], d_common_standarize)

d_common_standarize_long<-
  d_common_standarize %>% dplyr::select_if(is.numeric) %>%
  pivot_longer(
       cols = -pref.id,
    names_to ="var_name" ,
    values_to ="value"
  )

d_common_standarize_long<-
d_common_standarize_long %>% left_join(JpnEng, c("var_name"="var_name_Eng"))

plot_ly(
  x =d_common_standarize_long$value,
  type = "histogram",
  name = "Histogram",
  # frame =  ~d_common_standarize_long$var_name,
  frame =  ~d_common_standarize_long$var_name_Jpn,
  text=d_common_standarize_long$var_name_Jpn
)


```





## d_common dataの連続データ分布確認2
<!-- # Hide -->

```{r, echo=FALSE, warning=FALSE}

name1 <- function(temp) {
  temp %>% select(value) %>% .[[1]] %>% density() %>%
    broom::tidy()
}

d_common_standarize_long_density<-
d_common_standarize_long %>%
  group_by(var_name_Jpn) %>% nest() %>%
  mutate(dens=map(data, name1)) %>%
  select(var_name_Jpn, dens) %>% unnest()



d_common_standarize_long_density %>%
  plot_ly(x=~x, y=~y) %>%
  # add_lines(frame=~var_name)
  add_lines(frame=~var_name_Jpn,
            text = ~paste(var_name_Jpn),
            hoverinfo = "text"
            ) %>%
  layout(title="分布")
```




## d_common dataの連続データの正規性検定
- shapiro 検定

<!-- # Hide -->

```{r, echo=FALSE, warning=FALSE}
jc_shapiro <- function(x) {
  shapiro.test(x) %>% broom::tidy() %>% select(p.value) %>% round(3)
}

d_common_normality_test <-
  d_common %>% dplyr::select_if(is.numeric) %>%
  select(-key,-pref.id) %>%
  # scale() %>%
  tbl_df() %>% purrr::map_df(jc_shapiro)

rownames(d_common_normality_test) <-
  d_common %>% dplyr::select_if(is.numeric) %>%
  select(-key,-pref.id) %>% colnames()

d_common_normality_test %>% 
  # rownames_to_column() %>% 
DT::datatable(d_common_normality_test
) 

# %>% 
#     DT::formatStyle(c(1,2), fontSize = '30%')

```





<!-- # -->
##  d_common data連続データの正規性を満たさない変数
- 変数変換を必要とする変数：47個の変数

```{r, echo=FALSE, include=FALSE}
d_common_normality_test %>% rownames_to_column() %>%
  filter(p.value < 0.05) %>%  left_join(JpnEng, c("rowname" = "var_name_Eng")) %>%
  DT::datatable()
```


<!-- # Hide -->
<!-- # d_common_normality_test %>% -->
<!-- #   %>% DT::datatable() -->



# 令和2年度の分析のまとめ
## 
- データの収集
- 寿命データに関する和歌山県の位置を確認
- 収集データの確認作業
  - 男性の平均寿命は低い順で4位
  - 女性の平均寿命は低い順で7位
  - 男性の健康寿命は低い順で4位
  - 女性の健康寿命は低い順で10位

- 幾つかの変数について追加で前処理が必要であることを確認
  - 収集したデータ項目の中では正規性を満たさない変数
    - 例えば、
    - 受療率 入院 心疾患 2017, 
    - 受療率 入院 脳血管疾患2017
    - 47項目以上

# 令和3年度の研究の計画
## 

- 変数変換が必要とする変数の探索
- データの次元を縮約し,寿命との関連を分析

